【裁判字號】    90,保險小上,5
【裁判日期】    900816
【裁判案由】    損害賠償
【裁判全文】
臺灣臺北地方法院民事裁定  九十年度保險小上字第五號
    上  訴  人  台欣交通有限公司
    法定代理人  詹方秀戀
    被  上訴人  華南產物保險股份有限公司
    法定代理人  黃依仁
右當事人間請求損害賠償事件，上訴人對於中華民國九十年五月二十五日本院台北簡
易庭九十年度北保險小字第一三號第一審判決提起上訴，本院裁定如左：
    主      文
上訴駁回。
第二審訴訟費用新台幣玖佰貳拾貳元伍角由上訴人負擔。
    理      由
一、按對於小額程序第一審裁判之上訴或抗告，非以其違背法令為理由，不得為之。
    上訴狀內應記載上訴理由，表明下列各款事項：一原判決所違背之法令及其具體
    內容，二依訴訟資料可認為原判決有違背法令之具體事實，民事訴訟法第四百三
    十六條之二十四第二項、第四百三十六條之二十五分別定有明文。又民事訴訟法
    第四百六十八條規定，判決不適用法規或適用不當者，為違背法令。而判決有同
    法第四百六十九條所列第一款至第五款情形之一者，為當然違背法令，此依同法
    第四百三十六條之三十二第二項之規定，上開條文於小額事件之上訴程序準用之
    。是當事人提起上訴，如依民事訴訟法第四百六十八條規定，以原審判決有不適
    用法規或適用法規不當為理由時，其上訴狀或理由書應有具體之指摘，並揭示該
    法規之條項或其內容。若係成文法以外之法則，應揭示該法則之旨趣。倘為司法
    院解釋、或最高法院之判例，則應揭示該判解之字號或其內容。如依民事訴訟法
    第四百六十九條所列各款情形為理由時，其上訴狀或理由書，應揭示合於該條款
    之事實。上訴狀或理由書如未依此項方法表明，或其所表明者，顯與上開法條規
    定之情形不相合時，即難認為已對原審判決之違背法令有具體之指摘，其上訴自
    難認為合法。次按當事人於第二審程序不得提出新攻擊或防禦方法，民事訴訟法
    第四百三十六條之二十八前段定有明文可參。
二、本件上訴意旨略以：依民法第一百八十八條所定之僱用人連帶賠償責任，應以有
    僱用關係為前提，本件原審被告林長益並非上訴人之受僱人，經查該BX六四三係
    由吳鴻明於民國八十七年九月一日寄行於台欣交通有限公司之營業小客車違約轉
    租，上訴人並不知情，上訴人對於林長益既無選任監督之責，就外觀而言，林長
    益亦無為上訴人服勞務，而受上訴人監督情事，上訴人自無庸與林長益負連帶賠
    償責任。綜上，被上訴人主張依侵權行為之法律關係，請求上訴人連帶賠償，為
    無理由云云。
三、上訴意旨雖以林長益並非上訴人之受僱人，並無民法第一百八十八條規定之適用
    云云，經查：本件上訴理由既未表明依訴訟資料可認為原判決有違背法令之具體
    事實，已與首開規定不符；且上訴人於原審僅辯稱「修理費過高、有些項目並非
    本件事故所致」等語，並未以上訴意旨所載事由為抗辯，此業經本院依職權調閱
    原審即本院九十年度北保險小字第一三號案卷核閱無誤，是上訴意旨所載事由核
    屬新防禦方法之提出，參以首開說明，亦不應予以審酌。此外，上訴人復未具體
    指明原審判決有何其他不適用法規、適用法規不當、或有民事訴訟法第四百六十
    九條第一至第五款情形，亦未揭示所不適用之法規其條項或其內容、法則為何，
    尚難認對該判決之如何違背法令已有具體之指摘。參以首揭說明，應認其上訴為
    不合法。
四、據上論結，本件上訴為不合法，依民事訴訟法第四百三十六條之三十二第一項、
    第二項、第四百四十四條第一項前段、第四百三十六條之十九第一項、第九十五
    條、第七十八條，裁定如主文。
中      華      民      國    九十      年      八      月      十六    日
                                    民事第五庭  審判長法官  王碧芳
                                                      法官  林麗玲
                                                      法官  高偉文
右為正本係照原本作成
本裁定不得抗告
中      華      民      國    九十      年      八      月      二十    日
                                                法院書記官  郭錦賢


司法院資訊處製作；財團法人民間司法改革基金會備份。
